臺灣嘉義地方法院民事裁定
111年度聲字第49號 
聲  請  人  張育豪  
相  對  人  曾清雄  

            葉曾月桂
            邱成泉  

            曾乃榮  


            丁曾妙姿



            張志維  
            張芳瑜  
            張家銘  

            張雅博  

            張家翔  
            曾鈺雲  

上列當事人間分割共有物事件，聲請人聲請確定訴訟費用額，本
院裁定如下：  
    主  文
相對人曾清雄、葉曾月桂、曾鈺雲、邱成泉、曾乃榮、丁曾妙姿
、張志維、張芳瑜應各給付聲請人張育豪、相對人張家銘、張雅
博、張家翔之訴訟費用額，確定各如附表四所示之金額，並皆自
本裁定送達相對人曾清雄、葉曾月桂、曾鈺雲、邱成泉、曾乃榮
、丁曾妙姿、張志維、張芳瑜之翌日起均至清償日止，皆按週年
利率百分之五計算利息。
    理  由
一、按法院未於訴訟費用之裁判確定其費用額者，第一審受訴法
    院於該裁判有執行力後，應依聲請以裁定確定之；又該確定
    之訴訟費用額，應於裁定送達之翌日起，加給按法定利率計
    算之利息，民事訴訟法第91條第1項、第3項分別定有明文。
　　又當事人分擔訴訟費用者，法院為確定費用額之裁判時，應
    視為各當事人應負擔之費用，已就相等之額抵銷，而確定其
    一造應賠償他造之差額，民事訴訟法第93條亦定有明文。
二、本件聲請人與相對人等間請求分割共有物事件，經本院109
    年度訴字第439號判決確定，訴訟費用由兩造依附表一所示
    比例負擔等情，業據本院調閱上開卷宗核閱無誤。
三、經本院調卷審查及通知相對人等陳報所支出之訴訟費用後，
    兩造支出之訴訟費用項目及金額如附表二所示，本院依兩應
    負擔之訴訟費用比例計算結果，兩造應負擔本件之訴訟費用
    額各如附表三所示。聲請人及相對人張芳瑜、張家銘、張雅
    博、張家翔就本件已支出之訴訟費用金額經抵銷後，相對人
    曾清雄、葉曾月桂、曾鈺雲、邱成泉、曾乃榮、丁曾妙姿、
    張志維、張芳瑜應各給付聲請人張育豪、相對人張家銘、張
    雅博、張家翔之訴訟費用額，確定各如附表四所示之金額，
    並應依前揭規定，自裁定送達之翌日起，加給按法定利率計
    算之利息。
四、依民事訴訟法第91條、第92條、第93條規定，裁定如主文。
中　　華　　民　　國　　 111 　年　　4 　　月　　1　　日
                 民事第二庭法　官　林中如
以上正本係照原本作成。
如對本裁定抗告，應於裁定送達後10日內向本院提起抗告狀。  
中　　華　　民　　國　　111 　年　　 4 　　月　　1　　日
                          書記官　林柑杏

附表一：訴訟費用負擔之比例  曾清雄 8分之1 葉曾月桂 8分之1 邱成泉 155502分之11590 曾乃榮 0000000分之381997 丁曾妙姿 0000000分之54571 張志維 233253分之17989 張芳瑜 233253分之17989 張育豪 233253分之17989 張家銘 233253分之17989 張雅博 233253分之17989 張家翔 233253分之17989 曾鈺雲 8分之1 
　　
附表二：訴訟費用計算書   項目 金額(新台幣) 備註 第一審裁判費 6,720元 109年3月3日由聲請人預納 嘉義縣大林地政事務所地政規費 1,200元 110年11月22日由相對人張芳瑜預納 歐亞不動產估價師聯合事務所估價費 50,000元 110年4月22日由聲請人預納 歐亞不動產估價師聯合事務所估價費 25,000元 110年4月22日由相對人張家銘、張雅博、張家翔預納 合計 82,920元  

附表三：訴訟費用之負擔金額(新臺幣)     姓  名 應負擔金額 扣除預付費用後 尚應給付金額之計算式 曾清雄 10,365元 82,920×1/8＝10,365 葉曾月桂 10,365元 82,920×1/8＝10,365 邱成泉 6,180元 82,920×11590/155502＝6,180.26 曾乃榮 6,366元 82,920×381997/0000000＝6,365.5 丁曾妙姿 909元 82,920×54571/0000000＝909.3 張志維 6,395元 82,920×17989/233253＝6394.9 張芳瑜 6,395元 82,920×17989/233253＝6394.9 6,395-1,200＝5,195 張育豪 6,395元 82,920×17989/233253＝6394.9 6,395-6,720-50,000＝-50,325 張家銘 6,395元 82,920×17989/233253＝6394.9 6,395-25,000×1/3＝-1,938.3 張雅博 6,395元 82,920×17989/233253＝6394.9 6,395-25,000×1/3＝-1,938.3 張家翔 6,395元 82,920×17989/233253＝6394.9 6,395-25,000×1/3＝-1,938.3 曾鈺雲 10,365元 82,920×1/8＝10,365 

附表四：應給付之訴訟費用金額(新臺幣)  給付人及給付總金額 給付對象及各給付之金額 曾清雄：10,365元 張育豪：9,120元 張家銘：415元 張雅博：415元 張家翔：415元 葉曾月桂：10,365元 同上 曾鈺雲：10,365元 同上 邱成泉：6,180元 張育豪：5,439元 張家銘：247元 張雅博：247元 張家翔：247元 曾乃榮：6,366元 張育豪：5601元 張家銘：255元 張雅博：255元 張家翔：255元 丁曾妙姿：909元 張育豪：801元 張家銘：36元 張雅博：36元 張家翔：36元 張志維：6,395元 張育豪：5627元 張家銘：256元 張雅博：256元 張家翔：256元 張芳瑜：5,195元 張育豪：4571元 張家銘：208元 張雅博：208元 張家翔：208元